# 请教陈版，长期股权投资权益法核算的被投资企业计提一般风险准备的投资收益计算

提问人：sevenhead 时间：2014-03-18 20:20:59
A公司投资B公司，占B公司股比30%，对B公司具有重大影响，B公司当年净利润 100 万，提取一般风险准备 10 万。假设不考虑其他条件，则A公司确认投资收益是： ①100*30%=30万，主要考虑一般风险准备也是B的权益，A公司亦应该享有该份额。但日后B公司支出一般风险准备时，会对A公司投资收益有影响。 ②（100-10）*30%=27万，主要考虑是若日后B公司需要支出一般风险准备时，A公司投资收益不受影响。 请问陈版主倾向于上述①②哪种观点？是否能有支持依据？ 十分感谢！

回答人：chenyiwei
一般风险准备的提取也是利润分配的一种（这与专项储备不同，而与盈余公积类似），因此在计算权益法的投资收益时，不扣减一般风险准备的提取数。